# 子公司注销超过投资成本的部分如何处理

提问人：843574862 时间：2011-06-27 16:16:14
请问全资子公司注销后将其资产负债并入母公司，其净资产大于或小于投资成本的部分，记入投资收益或是记入资本公积？

回答人：chenyiwei
以前讨论过此问题，你可以在本版面上先搜索一下。 一般做法是：该差额中对应于尚未转入利润表的其他综合收益的部分，计入“资本公积——其他资本公积”，其他差额计入投资收益（投资处置或收回损益）。